【裁判字號】    95,簡上,143
【裁判日期】    950522
【裁判案由】    竊盜
【裁判全文】
臺灣臺南地方法院刑事判決             95年度簡上字第143號
    上  訴  人
    即  被  告  乙○○
右列上訴人因竊盜等案件，不服本院九十五年度簡字第七三八號
中華民國九十五年三月十四日第一審判決（聲請案號：九十五年
度調偵字第六四號），提起上訴，本院管轄之第二審合議庭判決
如左：
    主  文
原判決撤銷。
乙○○連續意圖為自己不法之所有，以不正方法由自動付款設備
取得他人之物，處有期徒刑參月，如易科罰金，以參佰元折算壹
日。緩刑貳年。
    事  實
一、乙○○基於意圖為自己不法所有之概括犯意，自九十四年一
    月三日起至同年月十日止，先後十次於附表所之時間、地點
    ，擅自以持所持友人甲○○所有之上海商銀提款卡，插入自
    動付款設備，輸入提款密碼後，以此不正之方法，提領甲○
    ○所有如附表所示之現金計新臺幣十八萬元，得手後花用殆
    盡。嗣經甲○○於九十四年一月二十一日至上海商銀提領現
    款始查知上情。
二、案經甲○○訴由台南市警察局第六分局報請台灣台南地方法
    院檢察署檢察官偵查後聲請以簡易判決處刑。
    理  由
一、上開事實，業據被告乙○○於本院審理中坦承不諱，核與證
    人及告訴人甲○○於本院審理中結證情節相符，並有甲○○
    存摺交易明細影本乙份（按此交易明細，係從事業務之人，
    於業務上所製作之紀錄文書，查無顯不可信情況，依照刑事
    訴訟法第一百五十九條之四第二款規定，具有證據能力）及
    上海銀行、彰化銀行自動提款機錄影翻拍畫面照片十張附卷
    足資佐證，罪證明確，被告犯行堪以認定。
二、核被告所為，係犯刑法第三百三十九條之二第一項之利用自
    動付款設備詐欺罪。其先後十次犯行，時間緊接，犯罪構成
    要件相同，顯係基於一個概括犯意反覆為之，應依連續犯之
    規定論以一罪，並依法加重其刑。原審據以論罪科刑，固非
    無見，惟原判決認被告另犯竊盜犯行，尚有未洽（詳後另述
    ），被告上訴意旨指摘原審判決量刑過重，雖無理由，惟原
    審判決既有可議，自應由本院予以撤銷改判。爰審酌被告以
    不正方法由自動付款設備取得告訴人之現金十八萬元，犯罪
    所生危害非輕，惟無犯罪前科，素行良好，有台灣高等法院
    被告全國前案紀錄表乙紙附卷，審理中坦承犯行，且已與告
    訴人達民事和解（有和解書影本乙份附卷足憑），態度良好
    等一切情狀，量處如主文所示之刑，並諭知易科罰金之折算
    標準，以示懲儆。又被告前未曾受有期徒刑以上刑之宣告，
    有上開前案紀錄表可按，其因一時貪念，偶罹刑典，受此偵
    審程序及科刑教訓後，應知警惕而無再犯之虞，本院因認暫
    不執行其刑為當，爰併予以宣告緩刑貳年，用啟自新。
三、公訴意旨另以：被告乙○○基於意圖為自己不法所有之犯意
    ，於民國（下同）九十三年底、九十四年初某日，在不詳地
    點，竊取友人甲○○所有之上開上海商銀提款卡，因認被告
    此部分涉有竊盜罪嫌云云。惟訊據被告矢口否認有竊盜犯行
    ，辯稱：甲○○所有之上海商銀提款卡，本來就放在伊處等
    語，核與證人甲○○於本院審理中結證稱：該提款卡係伊交
    予被告，並非被告所竊取，伊在警訊中供稱被告有將該卡交
    還予伊，係指被告盜領後而言等語相符，足見被告所辯與事
    實相符，足以採信。此外復查無其他積極證據足證被告涉有
    此竊盜犯行，因認被告此部分被訴犯罪不能證明，惟公訴人
    認此部份與前揭有罪部份，有牽連犯之裁判上一罪之關係，
    爰不另為無罪之諭知，並此敘明。
四、據上論斷，應依刑事訴訟法第四百五十五條之一第一項、第
    三項、第三百六十四條、第三百六十九條第一項前段、第二
    百九十九條第一項前段，刑法第五十六條、第三百三十九條
    之二第一項、第四十一條第一項前段、第七十四條第一款，
    罰金罰鍰提高標準條例第二條，判決如主文。
中    華    民    國      95    年    5    月    22    日
                  刑事第十庭  審判長  法  官  吳勇輝
                                      法  官  蔡直青
                                      法  官  柯顯卿
以上正本證明與原本無異。
本件不得上訴。
                                      書記官  黃子起
中    華    民    國      95    年    5    月    23    日
  附表：
 ┌──┬────┬─────────────┬────┐
 │編號│盜領時間│  盜    領    地    點    │盜領金額│
 ├──┼────┼─────────────┼────┤
 │ 1  │94.1.3  │上海商銀台南分行自動提款機│20,000元│
 ├──┼────┼─────────────┼────┤
 │ 2  │94.1.4  │彰化商銀延平分行自動提款機│10,000元│
 ├──┼────┼─────────────┼────┤
 │ 3  │94.1.4  │上海商銀台南分行自動提款機│10,000元│
 ├──┼────┼─────────────┼────┤
 │ 4  │94.1.4  │彰化商銀延平分行自動提款機│20,000元│
 ├──┼────┼─────────────┼────┤
 │ 5  │94.1.4  │同上                      │20,000元│
 ├──┼────┼─────────────┼────┤
 │ 6  │94.1.5  │同上                      │20,000元│
 ├──┼────┼─────────────┼────┤
 │ 7  │94.1.7  │同上                      │20,000元│
 ├──┼────┼─────────────┼────┤
 │ 8  │94.1.7  │同上                      │20,000元│
 ├──┼────┼─────────────┼────┤
 │ 9  │94.1.10 │同上                      │20,000元│
 ├──┼────┼─────────────┼────┤
 │ 10 │94.1.10 │同上                      │20,000元│
 ├──┴────┴─────────────┴────┤
 │共計180,000元                                       │
 └──────────────────────────┘
附錄本案論罪科刑法條全文：
刑法第339條之2第1項：
意圖為自己或第三人不法之所有，以不正方法由自動付款設備取
得他人之物者，處3年以下有期徒刑、拘役或1萬元以下罰金。


司法院資訊處製作；財團法人民間司法改革基金會備份。
